臺灣高雄地方法院民事裁定　　　　　　　100年度抗字第233號
　　抗告人　張文河即大成汽車企業社
　　相對人　黃鈴晶
上列抗告人與相對人間因勞資爭議執行裁定事件，不服中華民國
99 年5月13日本院100 年度勞執字第12號准予強制執行裁定，提
起抗告，本院裁定如下：
    主  文
抗告駁回。
抗告程序費用新臺幣壹仟元由抗告人負擔。
    理  由
一、相對人於原審聲請意旨略以：伊前因受抗告人非法解雇（下
    稱系爭事件），致與抗告人間生給付工資、預告工資及資遣
    費之權利事項爭議，前經高雄縣政府勞資爭議調解委員會（
    下稱調解委員會）調解，於民國96年2 月15日調解成立，雙
    方同意抗告人應給付相對人新臺幣（下同）317,733 元，自
    96年3 月15日起至98年9 月15日止，共分31期，第1 期至30
    期於每月15日給付1 萬元，第31期即98年9 月15日給付
    17,733元，均匯入高雄灣仔內郵局帳號00000000000000號戶
    名黃鈴晶帳戶內，如有一期不履行，即視為全部到期（下稱
    系爭調解方案）。惟抗告人除於100 年3 月31日、4 月27
    日、6 月13日、7 月15日各給付2,000 元、3,000 元、
    10,000元、5,000 元，共計2 萬元外，其餘297,733 元，並
    未給付等語，爰依勞資爭議處理法第59條第1 項及民法第
    229 條第1 項、第233 條之規定，聲請就抗告人尚未給付之
    297,733 元部分，附加自98年9 月16日起至清償日止，按週
    年利率百分之5 計算之利息，裁定准予強制執行等語。原法
    院則以：本件聲請強制執行案件，就系爭調解方案部份，核
    與勞資爭議處理法第59條第1 項前段規定相符，於297,733
    元之範圍內，應予准許，至附加利息部分，因非系爭調解方
    案之內容，其聲請於法不合，應予駁回。
二、本件抗告意旨略以：伊於96年3 月後陸續匯款至上開帳戶，
    然相對人於原審僅提供100 年3 月31日起至同年7 月15日止
    之匯款明細。伊請求調閱該帳戶自96年3 月起至100 年3 月
    為止之匯款明細云云。爰依法提起抗告，請求廢棄原裁定。
三、按勞資爭議經調解成立或仲裁者，依其內容當事人一方負私
    法上給付之義務，而不履行其義務時，他方當事人得向該管
    法院聲請裁定強制執行。前項聲請事件，法院應於七日內裁
    定之。對於前項裁定，當事人得為抗告，抗告之程序適用非
    訟事件法之規定，非訟事件法未規定者，準用民事訴訟法之
    規定。有下列各款情形之一者，法院應駁回其強制執行裁定
    之聲請：(一)調解內容或仲裁判斷，係使勞資爭議當事人為法
    律上所禁止之行為。(二)調解內容或仲裁判斷，與爭議標的顯
    屬無關或性質不適於強制執行。(三)依其他法律不得為強制執
    行。勞資爭議處理法第59條第1項 前段、第2 項、第3 項、
    第60條分別定有明文。又依勞資爭議處理法第59條第2 項、
    第3 項之規定以觀，其聲請事件性質係屬非訟事件，是此項
    聲請之裁定，及抗告法院之裁定，僅依非訟事件程序，以審
    查強制執行許可與否，並無確定實體上法律關係存否之效力
    ，如當事人就調解內容之債務存否有所爭執，事涉實體問題
    ，應循訴訟程序以資解決，殊不容於裁定程序中為此爭執。
四、經查，
    相對人主張其與抗告人間因系爭事件於96年2 月15日經調解
    成立系爭調解方案，抗告人尚有297,733 元未給付，為此依
    勞資爭議處理法第59條第1 項規定，就抗告人未履行之部分
    ，聲請裁定許可強制執行等情，業據其提出高雄縣政府96
    年2 月26日府勞資字第0960045234號函暨所附之勞資爭議調
    解委員會會議紀錄、上開帳戶存摺影本等件（見原審卷第5
    、6 ～13頁）為證，且經原審依形式上審核系爭調解方案並
    無勞資爭議處理法第60條所示不得准許之情形，故原裁定依
    據相對人所提出之系爭調解紀錄及上開帳戶存摺影本，為形
    式上判斷，據以准許強制執行，並無違誤。抗告意旨固稱，
    抗告人另於96年3 月起曾陸續匯款入上開帳戶云云。惟本件
    聲請事件係屬非訟事件，抗告人爭執兩造間現存之債權範圍
    ，固未提出匯款資料供本院為形式上審查，然此一爭執實涉
    實體問題，應由抗告人另訴解決，並非本件聲請裁定許可強
    制執行之非訟程序所得審究，是抗告人之抗告，亦無理由，
    洵不足採，應予駁回。
五、據上論結，本件抗告為無理由，依勞資爭議處理法第59條第
    3 項，非訟事件法第21條第2 項、第24條第1 項，民事訴訟
    法第495 條之1 第1 項、第449 條第1 項、第95條、第78條
    ，裁定如主文。
中    華    民    國  100     年    10    月    27    日
                  民事第一庭審判長法  官  謝肅珍
                                  法  官  譚德周
                                  法  官  張凱鑫
以上正本係照原本作成。
本裁定不得再抗告。
中    華    民    國   100    年    10    月    27    日
                                  書記官  莊琇晴